【裁判字號】    92,交簡上,7
【裁判日期】    920425
【裁判案由】    公共危險
【裁判全文】
臺灣基隆地方法院刑事判決                          九十二年度交簡上字第七號
    上  訴  人  臺灣基隆地方法院檢察署檢察官
    上  訴  人
    即  被  告  乙○○
右列上訴人因上訴人即被告公共危險案件，不服本院基隆簡易庭九十一年度基交簡字
第六七九號，中華民國九十一年十二月三十日第一審刑事簡易判決（聲請案號：九十
一年度調偵字第八三號），提起上訴，本院管轄之第二審合議庭判決如左：
    主     文
上訴駁回。
    事實及理由
一、本案經本院審理結果，認第一審簡易庭以被告乙○○酒後不能安全駕駛動力交通
    工具而駕駛、過失傷害人，所為係分別觸犯刑法第一百八十四條之三、第二百八
    十四條第一項前段之罪，而分別判處被告有期徒刑三月、三月，如易科罰金均以
    三百元折算一日，應執行有期徒刑五月，如易科罰金，以三百元折算一日，其認
    事用法，尚無違誤，量刑亦堪稱妥適，應予維持，爰引用第一審簡易判決書記載
    之事實、證據及理由。
二、檢察官上訴意旨略以：被告乙○○事發後迄未與告訴人達成和解，乃原審判決未
    慮及此而量處被告乙○○有期徒刑三月、三月，應執行有期徒刑五月，並諭知易
    科罰金之折算標準，量刑顯屬過輕等語。被告乙○○上訴意旨則以：被告係應告
    訴人之請，始行酒後駕駛動力交通工具以搭載告訴人前往他處，是以，告訴人就
    被告之本起犯行，自應承擔部分責任；再者，被告平日素行良好，且為家中獨子
    ，經此事件，確已知所警惕，信無再犯之虞。乃原審竟未慮及上述原因，量刑顯
    屬過重，爰依法提起上訴，求為減刑或緩刑等更為妥適之判決等語。
三、經查：被告於九十一年八月七日凌晨三時許，在飲用酒類後不能安全駕駛動力交
    通工具之情況下，貿然駕駛六Ｇ─四九七五號自小客車搭載告訴人甲○○及被害
    人潘明全，行經基隆市○○街十八號附近彎道時，因酒後注意力降低，而疏未注
    意路況及車前狀況，致撞及路旁牆壁與被害人王萬發所有，停放在路旁（未違規
    ）之五Ｂ─０五一六號自小客車，告訴人並因此受有右手骨折、右側髖部腫痛、
    右手尺骨骨折及右側髖臼骨骨折等傷害之事實，業據被告於偵查中及本院調查、
    審理時坦承無訛，核與告訴人甲○○於偵查中及本院調查時指述之情節相符，且
    有酒精濃度測試報告表、測試觀察紀錄表、基隆市警察局舉發違反道路交通管理
    事件通知單、交通事故調查報告表及診斷證明書各乙紙在卷可佐。按汽車行駛時
    ，汽車駕駛人應隨時注意車前狀況，並隨時採取必要之安全措施；汽車行經彎道
    時，應注意減速慢行，作隨時停車之準備；又汽車駕駛人，飲用酒類後其吐氣所
    含酒精濃度超過每公升零點二五毫克以上者，不得駕車。道路交通安全規則第九
    十四條第三項、第九十三條第一項第三款及第一百十四條第二款分別定有明文。
    查被告為一具有辨別事理能力及自我控制能力之成年男子，此有被告年籍在卷可
    參，其駕駛車輛行經上開路段時，理應注意上開道路交通安全規則之規定，以避
    免危險之發生；而經細稽本件附卷道路交通事故調查報告表所載之情節，被告肇
    事時、地之天候、路況皆屬良好，顯見被告於肇事當時，客觀上並無不能注意之
    情事；乃被告竟疏未注意路況及車前狀況，貿然駕駛車輛前行致撞及路旁之牆壁
    及被害人王萬發所有之上開車輛，並因而致告訴人受有上開傷害，被告之過失自
    屬堪可認定。既被告酒後駕駛上開車輛行經肇事地點，因疏未注意路況及車前狀
    況，致與路旁牆壁及被害人王萬發所有之上開車輛發生碰撞，並因而致被告搭載
    之告訴人甲○○受有前揭傷害，則被告過失行為與告訴人傷害結果間，具有相當
    因果關係；被告飲用酒類後，顯已處於不能安全駕駛之狀態等情節，均屬情極灼
    然之事實。綜上研析，本件事證明確，被告酒後不能安全駕駛動力交通工具而駕
    駛，過失傷害人之犯行，洵堪認定。檢察官上訴意旨固指摘原量刑過輕等語；被
    告上訴意旨則指摘原審量刑過重，且未予宣告緩刑等語，惟查，被告飲用酒類後
    駕車，因而分別致告訴人甲○○受有前揭傷害，依法應負刑事責任，自應依道路
    交通管理處罰條例第八十六條第一項之規定，就其所犯過失傷害罪，加重其刑；
    又被告明知酒後駕車在道路上行駛，對一般往來之公眾及駕駛人自身具有高度危
    險性，仍執意酒後駕車，既漠視自身安危，更枉顧公眾安全；再者，被告肇事行
    為肇致告訴人甲○○所受傷害非屬輕微，乃迄未與告訴人甲○○達成和解，賠償
    告訴人甲○○所受損害，原審因而審酌被告犯罪之動機、目的、犯罪時所受之刺
    激、犯罪之手段、犯罪後之態度等一切情狀，適用刑事訴訟法第四百四十九條第
    一項、第四百五十四條第二項、道路交通管理處罰條例第八十六條第一項、刑法
    第一百八十五條之三、第二百八十四條第一項前段、第四十一條第一項前段、第
    五十一條第五款、罰金罰鍰提高標準條例第一條前段、第二條，分別量處被告有
    期徒刑三月、三月，如易科罰金，均以三百元折算一日；應執行有期徒刑五月，
    如易科罰金，以三百元折算一日，洵屬允當，檢察官上訴意旨指摘原審量刑過輕
    ；被告上訴意旨指摘原審量刑過重，均難認有理理，應予駁回。
據上論斷，應依刑事訴訟法四百五十五條之一第一項、第三項、第三百六十八條、第
三百七十三條，判決如主文。
本案經檢察官熊南彰到庭執行職務。
中      華      民      國      九十二      年      四      月  二十五  日
                                臺灣基隆地方法院刑事第三庭
                                    審判長  法  官  林火炎
                                            法  官  何怡穎
                                            法  官  王慧惠
右正本證明與原本無異。
對於本件判決如有不服，應於收受送達後十日內，向本院提出上訴書狀，上訴於臺灣
高等法院，並按他造當事人之人數附具繕本。
                                            書記官  吳麗雲
中      華      民      國      九十二      年      四      月   三十   日


司法院資訊處製作；財團法人民間司法改革基金會備份。
